臺灣高等法院民事裁定
111年度抗字第1055號
抗  告  人  謝志明      

上列抗告人因與相對人劉凡楚（劉興誠）等間請求損害賠償事件
，聲請訴訟救助，對於中華民國111年7月28日臺灣桃園地方法院
111年度救字第57號裁定提起抗告，本院裁定如下：
    主  文
抗告駁回。
抗告訴訟費用由抗告人負擔。
    理  由
一、按民事訴訟法第四編抗告程序之規定，應為抗告而誤為異議
    者，視為已提起抗告；應提出異議而誤為抗告者，視為已提
    出異議，為民事訴訟法第495條所明定。本件抗告人於民國1
    11年8月3日提出「陳報狀併異議狀」，其意旨係對於原裁定
    聲明不服，依前開規定，應視為對原裁定提起抗告，先予敘
    明。
二、次按當事人因無資力支出訴訟費用而聲請訴訟救助者，關於
    無資力支出訴訟費用之事由，應提出可使法院信其主張為真
    實並能即時調查之證據，以釋明之，此觀民事訴訟法第109
    條第2項、第284條規定自明。又所謂無資力支出訴訟費用，
    係指窘於生活，且缺乏經濟信用，並無籌措款項以支出訴訟
    費用之信用技能者而言（最高法院18年抗字第260號、43年
    台抗字第152號判決先例參照）。法院調查聲請人是否無資
    力支出訴訟費用，專就聲請人提出之證據為之，如聲請人未
    提出證據，或依其提出之證據，未能信其無資力支出訴訟費
    用之主張為真實，即應將其聲請駁回，並無派員調查之必要
    （最高法院26年滬抗字34號判決先例參照）。　　
三、抗告人於原法院聲請及本件抗告意旨略以：伊自97年起在監
    執行，於111年5月6日出獄後，以外送便當為業，日薪收入
    新臺幣（下同）240元，另積欠毒品勒戒費及手術住院費未
    付，已窘於生活，實無資力負擔裁判費，原裁定駁回訴訟救
    助之聲請，自有違誤，爰提起抗告，請求廢棄原裁定等語。
四、經查，抗告人以受詐欺為由，於111年2月10日向原法院起訴
    請求相對人劉凡楚（劉興誠）、簡月秀、簡○賢、簡素蘭應
    給付伊180萬元，並主張其無資力支出訴訟費用，向原法院
    聲請訴訟救助，固據其向原法院提出109年3月22日台南市立
    醫院診斷證明書、臺灣臺南地方法院臺南簡易庭109年度南
    救字第51號裁定為證（見原法院訴字卷第36、37頁，原法院
    救字卷第5頁），然上開裁定固准許抗告人於109年間就另案
    之訴訟救助聲請，惟無從拘束本院之認定，且該裁定及其所
    提109年間診斷證明書均不足以釋明抗告人現在之經濟狀況
    。此外，抗告人並未再提出任何得即時調查證據以釋明其現
    確無資力支出訴訟費用，並使法院信其主張為真實，其遽而
    聲請訴訟救助，於法尚有未洽。從而，原裁定駁回抗告人訴
    訟救助之聲請，要無不合。抗告人提起本件抗告，請求廢棄
    原裁定，為無理由，應駁回其抗告。
五、據上論結，本件抗告為無理由，爰裁定如主文。
中　　華　　民　　國　　111 　年　　10　　月　　27　　日
                  民事第十五庭
                      審判長法  官  陳慧萍
　　　　　　　　　　　　　　法  官  沈佳宜
　　　　　　　　　　　　　　法  官  朱漢寶
正本係照原本作成。
本裁定除以適用法規顯有錯誤為理由外，不得再抗告。如提起再
抗告，應於收受送達後10日內委任律師為代理人向本院提出再抗
告狀。並繳納再抗告費新臺幣１千元。
中　　華　　民　　國　　111 　年　　10　　月　　28　　日
　　　　　　　　　　　　　  書記官  鄭兆璋